

KEMO CISSE

ETUDIANT EN ECONOMIE ET GESTION SPECIALISATION: FINANCE-COMPTABILITE

PROFIL

Étudiant en troisième année de licence en Économie et Gestion, spécialisation Finance et Comptabilité à l'Université Amadou Makhtar Mbow de Diamniadio. J'ai réalisé trois stages, dont un en tant que comptable chez SERIC-SUARL, une entreprise de production et de commercialisation dans l'élevage et l'agriculture, et deux au service Comptable et Financier du CEA-MITIC à l'UGB. Ces expériences m'ont permis de renforcer ma rigueur, mon sens relationnel et mon esprit d'équipe, tout en éveillant ma passion pour les métiers de la finance et de la comptabilité. Je suis motivé à mettre mes compétences au service de votre institution.

CONTACT

1 77 292 06 05

☑ Kemocisse60@gmail.com

Saint-Louis, Sénégal

LANGUES

Français

Anglais

Espagnol



COMPÉTENCES

- Communication orale et écrite.
- · Gestion des stocks
- Conception de flyers
- Montage vidéo
- Bureautique (Word, Excel Powerpoint)
- Logiciel comptable Tom Pro
- Logiciel Sage Paie RH

CENTRES D'INTÉRÊT

- Activités associatives
- Bénévolat
- Sports
- Audiovisuel

EXPERIENCES PROFESSIONNELLES

Stage en Finance et Comptabilité

CEA-MITIC, UGB | 2023 - 2024

- Saisie et enregistrement des opérations comptables (Logiciel TOM²PRO)
- Suivi et analyse budgétaire.
- Gestion de la paie
- Comptabilisation des dépenses et des recettes (Excel).
- Rédaction de rapports financiers sur l'état des comptes

Assistant Comptable

SERIC-SUARL, Saint-Louis | 2022-2023

- Gestion des stocks : Contrôle quotidien des quantités d'aliments et de médicaments utilisés
- **Suivi de la consommation** : Suivi quotidien de la consommation d'aliments par bâtiment pour optimiser les approvisionnements.
- **Gestion de la production :** Décompte quotidien des œufs produits et suivi des quantités restantes en magasin pour anticiper les livraisons.
- Gestion commerciale : Décompte des plateaux d'œufs chargés pour livraison et préparation de la fiche de livraison indiquant le total d'œufs livrés et le montant à verser par les agents commerciaux.
- Enregistrement comptable : Saisie et mise à jour quotidiennes de toutes ces informations dans les livres comptables et sur Excel, facilitant le suivi financier et la traçabilité des opérations.
- **Gestion des ressources humaines :** Contrôle quotidien de la liste des employés présents pour signature.

Stage en Comptabilité

CEA-MITIC, UGB | 2021-2022

- Gestion des documents de dépenses : Remplissage des documents de demande d'achat, de bons de commande et d'ordres de virement
- Émission des paiements : Rédaction des chèques pour les paiements aux fournisseurs,
- Organisation et archivage : Classification et archivage des dossiers comptables pour une gestion documentaire optimisée et un accès rapide à l'information
- Traitement des factures : Gestion des factures reçues, en veillant à leur conformité avant traitement pour le paiement.
- **Distribution des bons de carburant :** Attribution et suivi des tickets de carburant, facilitant la gestion des ressources et des dépenses liées aux déplacements.

FORMATION

LICENCE 3 FINANCE COMPTABILITÉ

Université Amadou Makhtar Mbow | 2023 – 2024

Obtention de notre diplôme de licence en économie et gestion option finance comptabilité. Début de spécialisation en finance et comptabilité à l'université Amadou Makhtar Mbow de Diamniadio (UAM).

LICENCE 2 ECONOMIE ET GESTION

Université Amadou Makhtar Mbow | 2022 – 2023

Deuxième année de licence en économie et gestion à l'université Amadou Makhtar Mbow de Diamniadio.

LICENCE 1 ECONOMIE ET GESTION

Université Amadou Makhtar Mbow | 2021 – 2022

Première année de licence en économie et gestion à l'université Amadou Makhtar Mbow de Diamniadio.

BACCALAURÉAT SCIENCES HUMAINES ET SOCIALES

Lycée Cheikh Omar Foutiyou Tall Ex Faidherbe, Saint-Louis | 2020 – 2021

Diplôme de baccalauréat série L2 Mention assez bien.

LEADERSHIP

Président: | 2024

Président de l'amicale des étudiants ressortissant de Saint-Louis à l'université Amadou Makhtar Mbow de Diamniadio

Commissaire aux comptes : | 2024

Commissaire aux comptes de l'amicale des étudiants de l'école supérieur polytechnique de Diamniadio

Président de commission sportive : | 2023

Président de la Commission sportive et culturelle du réseau des économistes et gestionnaires de l'UAM (REG)

Président de commission sociale : | 2023

Président de la commission sociale de l'amicale des étudiants ressortissant de Saint-Louis à l'université Amadou Makhtar Mbow de Diamniadio (AERS/UAM

CERTIFICATION

FORCE-N: | 2024

Certificat en Informatique et Internet du programme FORCE-N

UDACITY: | 2023

Certificat en Data Science Fundamentals de

Sen _Coder sur le site de UDACITY

CANVA: | 2018

Utilisation du logiciel Canvas pour confection de flyers et des présentations

Centre de recherche de Diougob : | 2017

Initiation à l'informatique et a l'ordinateur : Concept de base de l'ordinateur, traitement de texte sur Word